【裁判字號】    96,易,1693
【裁判日期】    970409
【裁判案由】    傷害等
【裁判全文】
臺灣臺南地方法院刑事判決              96年度易字第1693號
公  訴  人  臺灣臺南地方法院檢察署檢察官
被      告  丁○○
選任辯護人  林易玫律師
上列被告因傷害等案件，經檢察官提起公訴（九十六年度偵字第
一五八九二號），本院判決如下：
    主  文
丁○○共同犯刑法第二百七十七條第一項之傷害罪，處有期徒刑
捌月，減為有期徒刑肆月，如易科罰金，以新台幣貳仟元折算壹
日；又共同犯刑法第三百五十四條之毀損罪，處有期徒刑柒月，
減為有期徒刑月又拾伍日，如易科罰金，以新台幣貳仟元折算
壹日。應執行有期徒刑陸月，如易科罰金，以新台幣貳仟元折算
壹日。
    事  實
一、丁○○因不滿戊○○與其前妻李佳蓉之外甥女乙○○分手，
    夥同姓名不詳之成年男子共四人，駕駛李佳蓉（另經檢察官
    為不起訴處分）所有之車號ZU─4467號自小客車，於民國九
    十六年三月廿四日晚上十時許，在臺南市○區○○路與裕義
    路交岔路口處，攔下戊○○所駕駛之車號1722─SW號自小客
    車（附載女友甲○○）後，竟共同基於毀損及傷害人之身體
    之犯意聯絡，分別先持球棒砸毀戊○○前開車之前擋風玻璃
    、駕駛座旁之車窗玻璃、右前座車窗玻璃、前大燈及引擎蓋
    ，至喪失其功能不堪使用；再將戊○○拉出車外，以拳頭毆
    打戊○○之頭部，致戊○○受有頭部外傷併左眼鈍挫傷、右
    手背擦傷等之傷害。
二、案經戊○○訴請台南巿警察局第一分局報請臺灣臺南地方法
    院檢察署檢察官偵查起訴。
    理  由
壹、程序部分：
一、按傳聞法則係對於被告以外之人於審判外之言詞或書面陳述
    ，亦即針對被告以外之人於審判外以言詞或書面所為之供述
    證據而為之規範，卷附之現場相片十幀（警卷第十四頁至第
    十七頁），係以科學、機械之方式，對於所拍攝內容所為忠
    實且正確之記錄，性質上並非供述證據，應無刑事訴訟法第
    一百五十九條第一項規定之適用。
二、次按被告以外之人於審判外之陳述，雖不符前四條（指刑事
    訴訟法第一百五十九條之一至第一百五十九條之四）之規定
    ，而經當事人於審判程序同意作為證據，法院審酌該言詞陳
    述或書面陳述作成之情況，認為適當者，亦得為證據；又當
    事人、代理人或辯護人於法院調查證據時，知有第一百五十
    九條第一項不得為證據之情形，而未於言詞辯論終結前聲明
    異議，視為有前項之同意，刑事訴訟法第一百五十九條之五
    第一項、第二項定有明文。本案被告之辯護人就檢察官所提
    出證據之證據能力，於本院準備程序表示不爭執證據能力，
    被告及辯護人復於審判程序均表示無意見，且迄於言詞辯論
    終結前亦未聲明異議，自視為同意作為證據，本院審酌各該
    證據作成時之情況，並無出於非任意性或不正之方法，且客
    觀上亦無不可信之情況，亦認為適當，自得為證據。另告訴
    人戊○○於偵查中之證述均未經具結，依刑事訴訟法第一百
    五十八條之三之規定，不得作為證據，均附此敘明。
貳、實體部分：
一、訊據被告丁○○固對於伊係李佳蓉之前夫，而告訴人之前女
    友乙○○係李佳蓉之（外）甥女等情坦承不諱，惟矢口否認
    有何傷害及毀損之犯行，辯稱：案發之九十六年三月廿四日
    晚上十時許，伊並未駕駛李佳蓉所有之車號ZU─4467號自小
    客車到台南市，當時伊在高雄鳳山，也不知道上開事情云云
    。
二、經查：
  (一)右揭事實，業據證人即告訴人戊○○於警詢及本院審理時到
    庭結證明確（警卷第四至五頁、本院卷第廿七頁至第三三頁
    、第八四頁至第八八頁），核與證人甲○○於警詢及偵查中
    證述之情節相符（警卷第六至七頁、偵字第一五八九二號卷
    第九頁），而車號ZU─4467號自小客車之車主為李佳蓉，亦
    經證人李佳蓉於警詢及偵查中供承不諱（警卷第二頁、他字
    第一九七八號卷第四九頁），並有「車籍作業系統－查詢認
    可資料」一紙在卷可參（警卷第十八頁）。而證人乙○○於
    本院審理時亦到庭證稱：戊○○有看過被告，且伊曾介紹過
    被告給被害人（認識）等情明確（本院卷第九四頁），足見
    證人戊○○確實見過被告無訛，自無誤認之可能。雖證人甲○○於本院審理時到庭證稱：（打戊○○及砸車的人今天有
    無在法庭上？）認不太出來。（你還記不記得當天那位中年
    男子的臉上有無特別的特徵？）他沒有特別的特徵。（除了
    這位中年男子有講話外，其他的人有沒有講話？）罵髒話。
    （你為何在檢察官那邊指認被告的口卡片？）當時我記得他
    的臉型，我是憑他的臉型去指認的。口卡片所戴的眼鏡跟案
    發當時所戴的眼鏡是不一樣的。（你在檢察官那邊指認的照
    片，是否就是今天你看到的這個被告？）認不出來等語（本
    院卷第三七頁至第三八頁），然案發迄上開本院審理期日（
    即九十七年二月廿日下午）已將近屆滿一年，雖因受限於人
    之記憶能力及言語表達能力有限，而難期證人於警詢或檢察
    官偵訊時，能鉅細無遺完全供述呈現其所經歷之事實內容，
    更無從期待其於法院審理詰問時，能一字不漏完全轉述先前
    所證述之內容或回憶事發之狀況全貌，何況是證人所經歷事
    件係屬一突然且在驚嚇及短時間內所發生之事件，更難期證
    人於事後完全供述無誤，然證人甲○○亦明確證稱：毆打他
    的人有問他說「我甥女很好玩嗎？」，且係憑他的臉型去指
    認的等語明確（本院卷第三六頁），是經本院交互詰問證人
    甲○○後，證人甲○○前後證述之內容雖稍有參差或不符，
    惟本院綜核該證人歷次陳述之內容（包括檢察官偵訊時之證
    述、本院審理時之陳述及警訊內容），距離案發時間之久暫
    、人之記憶能力、陳述內容之連貫性等情，證人甲○○於警
    詢及偵查中證述內容之真實性較為可採。
  (二)其次，證人李佳蓉就其所有上開車號之自小客車為何於案發
    時間會出現於案發地點一節，於警詢時證稱：我不知道如何
    解釋（警卷第二頁）；並證稱：周一到周五上班，假日車子
    停在我門口，我沒有借人駕駛過等情（警卷第二頁、他字第
    一九七八號卷第四九頁）；其對於與被告丁○○關係，於偵
    查中到庭證稱：丁○○係伊前夫，二人在八十五年十二月間
    離婚，他現住鳳山巿，住址我不知道。（丁○○現在仍在妳
    家出入？）沒有等語（他字第一九七八號卷第五八頁）；然
    詢之被告有關住所及送達處所，被告之身分證資料及所陳均
    係證人李佳蓉之住處亦即高雄縣鳳山市○○○路200之4號（
    本院卷第十頁、第十四頁、廿五頁、六二頁、八二頁），而
    被告所使用之行動電話（0000000000，本院卷第四０頁），
    其登記名義人亦為李佳蓉，帳單地址亦係上開高雄縣鳳山市
    ○○○路200之4號（本院卷第七八頁），前後對照，證人李
    佳蓉上開所證情節顯係刻意迴護某人，昭然若揭。再以被告
    與證人李佳蓉離婚迄今一年有餘，住所及隨身攜帶之行動電
    話仍以李佳蓉之處所及名義登記，足見被告丁○○與李佳蓉
    二人雖已離婚，但其關係仍屬非淺至明。
  (三)另告訴人戊○○與乙○○並非平和分手，亦分別據證人戊○○、乙○○於本院審理時到庭證述無訛（本院卷第九五頁）
    ，渠等二人所證二人分手時之不愉快原因固有不同，惟渠等
    二人並非平和分手則無異見，印證證人甲○○於警詢、偵查
    及本院審理時均證稱「（其中平頭中年人）跟戊○○說我甥
    女是很好玩嗎？（警卷第六頁背面、偵字第一五八九二號卷
    第十頁本院卷第三六頁）」等情亦相吻合。參諸證人乙○○
    當天之行動電話之通聯紀錄及基地台位置，案發時間乙○○
    雖係下班時間，仍在案發地點附近徘徊，亦有乙○○所有行
    動電話0000000000號通聯紀錄一份在卷可參（他字第一九七
    八號卷第十九頁至廿七頁），準此，衡諸上開各情節，亦即
    行兇者係駕駛李佳蓉前開自小客車，而李佳蓉又一再掩飾此
    借用汽車者，另被害人之下班時間、返家路逕，乙○○亦甚
    知悉且當時亦在現場附近，而其與告訴人又因分手致生不愉
    快之事，是告訴人及證人甲○○上開所證被告係基於為乙○○出氣之動機，於上開時間駕駛李佳蓉所有上開自小客車經
    由證人乙○○知悉被害人下班時間及行經路線而予以中途攔
    截後施加暴力等情，自屬真實可採。被告所辯伊不在場云云
    ，無非事後卸責之詞，不足採信。
  (四)此外，被害人戊○○因此而受有頭部外傷併左眼鈍挫傷、右
    手背擦傷等之傷害；其所有上開自小客車之前擋風玻璃、駕
    駛座旁之車窗玻璃、右前座車窗玻璃、前大燈及引擎蓋，均
    遭砸毀至喪失其功能不堪使用等情，亦有成大醫院診斷證明
    書二張、賓展汽車修護廠車輛派工單一紙及車損彩色影印照
    片十張附卷可稽（警卷第九頁至第十七頁），故本件事證明
    確，被告犯行洵堪認定。
  (五)至公訴意旨另以：被告等人分持球棒（未扣案）毆打戊○○
    之頭部云云，然為證人戊○○於本院審理時否認上情（本院
    卷第廿九頁），衡諸上開被害人之診斷證明書所載之傷勢，
    倘係以球棒毆打，豈有祇係鈍挫傷及擦傷而已，是此部分被
    害人戊○○所陳應屬可採，附此敘明。
三、核被告所為，係犯刑法第二百七十七條第一項之傷害人之身
    體罪及同法第三百五十四條之毀損罪。被告與其餘不詳姓名
    之成年男子間就上開犯行間，有犯意之聯絡及行為之分擔，
    為共同正犯。被告所犯上開二罪間，犯意各別，罪名互異，
    應予分論併罰。爰審酌被告之素行紀錄，僅因不滿告訴人對
    其前妻之甥女始亂終棄另結新歡，身為長輩未慮及控制自己
    之行為，竟夥眾跟蹤被害人進而攔截予以傷害被害人及毀損
    被害人汽車，致告訴人之身體受到侵害、汽車遭砸，犯後猶
    飾詞否認犯行，態度尚非良好，且告訴人所受傷害及汽車毀
    損之情況，被告迄今尚未承認犯行主動與被害人和解賠償損
    失，並衡量被告施加之毆打傷害手段，惡性非輕等一切情狀
    ，分別量處如主文所示之刑。又被告犯罪行為之時間，係在
    九十六年四月二十四日以前，所犯罪名又非中華民國九十六
    年罪犯減刑條例第三條所列不得減刑之範圍，應依同條例第
    二條第一項之規定，均減其宣告刑二分之一，並定其應執行
    刑及諭知易科罰金之折算標準，以資徵儆。
四、據上論斷，應依刑事訴訟法第二百九十九條第一項前段，刑
    法第二十八條、第二百七十七條第一項、第三百五十四條、
    第五十一條第五款、第四十一條第一項前段，刑法施行法第
    一條第一項、第二項前段，中華民國九十六年罪犯減刑條例
    第二條第一項第三款、第七條、第九條，判決如主文。
本案經檢察官丙○○到庭執行職務。
中    華    民    國    97    年    4    月    9    日
                  刑事第五庭    法  官  沈揚仁
以上正本證明與原本無異
如不服本判決應於收受本判後10日內向本院提出上訴書狀，並應
敘述具體理由。如未敘述上訴理由者，應於上訴期間屆滿後20日
內向本院補提理由書狀（均須按他造當事人之人數附繕本）「切
勿逕送上級法院」。
                                書記官  蕭伊舒
中    華    民    國    97    年    4    月    9    日
附錄論罪科刑法條：
刑法第277條第1項：
傷害人之身體或健康者，處 3 年以下有期徒刑、拘役或 1 千元
以下罰金。
刑法第354條：
毀棄、損壞前二條以外之他人之物或致令不堪用，足以生損害於
公眾或他人者，處2年以下有期徒刑、拘役或5百元以下罰金。


司法院資訊處製作；財團法人民間司法改革基金會備份。
